臺灣臺南地方法院刑事判決　　　　　　94年度交簡上字第50號
上　訴　人　臺灣臺南地方法院檢察署檢察官
被　　　告　乙○○　男　27歲（民國67年7月3日生）
上列上訴人因被告公共危險案件，不服本院中華民國九十四年三
月二十五日九十四年度交簡字第四四六號刑事簡易判決（聲請簡
易判決處刑案號：九十四年度偵字第三００九號，提起上訴，本
院管轄之第二審合議庭判決如下：
    主  文
原判決撤銷。
乙○○服用酒類，不能安全駕駛動力交通工具而駕駛，處拘役
拾日，如易科罰金，以佰元折算壹日。
    事  實
一、乙○○於民國九十四年二月七日凌晨一時許至三時許，在臺
    南市○○路○段某ＰＵＢ內飲用鋁罐裝啤酒三罐，已達於不
    能安全駕駛動力交通工具之程度，詎其不顧大眾行車之公共
    安全，仍於酒後駕駛車牌號碼一八二八－ＪＤ號自小客車，
    沿健康路由東往西方向行駛。至同日凌晨三時十分許，乙○
    ○駕駛上開自小客車途經健康路二段與文南路交岔路口時，
    因行車不穩，經警攔查發現其身上酒味濃厚，對其施以酒精
    檢測，當場測得其呼氣中酒精濃度高達每公升０˙八八毫克
    ，始悉上情。
二、案經臺南市警察局第六分局報請臺灣臺南地方法院檢察署檢
    察官偵查後聲請以簡易判決處刑。
    理  由
一、訊據被告乙○○固坦承於上開時、地，酒後駕車為警查獲之
    事實，且其經警當場測試其呼氣中酒精濃度，測得之數值高
    達每公升０˙八八毫克，且因此遭員警開單告發，亦有臺南
    市○○○道路當事人酒精測定紀錄表、臺南市警察局舉發違
    反道路交通管理事件通知單影本各一紙在卷可稽，惟被告仍
    於警詢及本院審理中辯稱：酒後意識清醒，飲酒至此一程度
    對其駕車並無影響云云。按刑法第一百八十五條之三所稱不
    能安全駕駛動力交通工具，依法務部召集內政部警政署等相
    關單位研議，並參考德國、美國之認定標準，對於酒精濃度
    呼氣已達每公升０˙五五毫克或血液濃度達百分之０˙一一
    以上，肇事率為一般正常人之十倍，認為已達「不能安全駕
    駛」之標準，有法務部八十八年五月十八日法八八檢字第０
    ０一六六九號函可參。且就醫學文獻所知，酒精對人體之影
    響程度，於呼氣時酒精濃度達每公升０˙二五毫克，呈輕度
    中毒症狀，造成協調功能降低，呼氣時酒精濃度達每公升０
    ˙五０毫克，呈輕到中度中毒症狀，出現反應較慢，感覺減
    低、影響駕駛等情形，亦有行政院退除役官兵輔導委員會臺
    北榮民總醫院八十八年八月五日（八八）北總內字第二六八
    六八號函可憑。查被告為警查獲當時呼氣中酒精濃度高達每
    公升０˙八八毫克，業已超出法律所容許之每公升０˙二五
    毫克甚多，佐以卷附刑法第一百八十五條之三案件測試觀察
    紀錄表所載：被告於測試或詢問過程，有注意力無法集中情
    事，且本案係因被告駕車不穩，始遭警攔檢查獲，足見被告
    為警查獲當時，確已受體內酒精影響，而達於不能安全駕駛
    動力交通工具之程度。本案事證明確，被告犯行已堪認定。
二、核被告所為，係犯刑法第一百八十五條之三酒後駕車公共危
    險罪。原審以本案事證明確，並審酌被告之犯罪動機、目的
    、手段、所生危害、犯後態度及被告前未曾受有期徒刑以上
    刑之宣告等一切情狀，依刑事訴訟法第四百四十九條第一項
    前段，刑法第一百八十五條之三、第四十一條第一項前段、
    第七十四條第一款，罰金罰鍰提高標準條例第二條，逕以簡
    易判決量處被告拘役三十日，並諭知易科罰金之折算標準及
    緩刑之宣告，固非無見，但被告於警詢及本院審理中仍認其
    飲酒後，在呼氣中測得酒精濃度高達每公升０˙八八毫克之
    狀態下，能安全駕駛，顯見被告對於酒後駕車此一行為對自
    身及公眾交通安全之危險性，並無清楚明確之認知，就此尚
    難逕認被告並無再犯之虞。原審未審酌此情，驟認被告無再
    犯之虞而為緩刑之宣告，尚有未合，檢察官以此為由提起上
    訴，非無理由，應由本院予以撤銷改判。爰審酌被告服用酒
    類後，已不能安全駕駛動力交通工具，竟仍駕駛自小客車上
    路行駛，雖未肇事，但此行為對於公共安全影響甚鉅，及被
    告犯後仍否認飲酒對其駕車之影響等一切情狀，量處如主文
    所示之刑，並諭知易科罰金之折算標準，以示懲儆。
據上論斷，應依刑事訴訟法第四百五十五條之一第一項、第三項
、第三百六十九條第一項前段，刑法第一百八十五條之三、第四
十一條第一項前段，罰金罰鍰提高標準條例第二條，判決如主文
。
本案經檢察官甲○○到庭執行職務。
中　　華　　民　　國　　94　　年　　 7　　月　　13  　日
　　　　　　　　　刑事第四庭    審判長法  官  張瑛宗
                                      法  官  李東柏
                                      法　官　周紹武
以上正本證明與原本無異。
本判決不得上訴。
　　　　　　　　      　　　　　　　　書記官　鄭佩玉
中　　華　　民　　國　　94　　年　　 7　　月　　13  　日
附錄本案論罪科刑法條全文：
中華民國刑法第一百八十五條之三
服用毒品、麻醉藥品、酒類或其他相類之物，不能安全駕駛動力
交通工具而駕駛者，處一年以下有期徒刑、拘役或三萬元以下罰
金。
